【裁判字號】    98,審抗,144
【裁判日期】    980520
【裁判案由】    本票裁定
【裁判全文】
臺灣臺北地方法院民事裁定             98年度審抗字第144號
    抗  告  人  甲○○
    相  對  人  巨豐租車股份有限公司
    法定代理人  乙○○
上列當事人間本票裁定事件，抗告人對於中華民國98年4月8日本
院98年度司票字第8264號裁定，提起抗告，本院裁定如下：
    主  文
抗告駁回。
抗告程序費用新台幣壹仟元由抗告人負擔。
    理  由
一、按執票人向本票發票人行使追索權時，得聲請法院裁定後強
    制執行，票據法第123 條定有明文。又本票執票人，依票據
    法第123 條規定，聲請法院裁定許可對發票人強制執行，性
    質上係屬非訟事件，此項聲請之裁定及抗告法院之裁定，僅
    依非訟事件程序以審查強制執行許可與否，並無確定實體上
    法律關係存否之效力，如發票人就票據債務之存否有爭執時
    ，應由發票人另提起確認之訴，以資解決，最高法院57年台
    抗字第76號著有判例可資參照。
二、本件相對人主張：伊執有抗告人於民國97 年5月31日簽發面
    載金額新台幣（下同）1,584,480 元，付款地未載，利息未
    約定，免除作成拒絕證書，到期日未載之本票乙紙（下稱系
    爭本票）。詎經98年4月2日提示未獲支付，為此依票據法第
    123 條規定聲請裁定就上開金額及自提示日起算法定利息許
    可強制執行等情。
三、抗告意旨雖稱：相對人僅於98年4月2日中午12時撥打伊手機
    要求付款，況伊當日在台北市○○○路某停車場值勤，相對
    人根本未踐行票據法上「付款提示」程序，自不得執系爭本
    票聲請強制執行云云。惟按票據法第124 條準用同法第95條
    規定，本票雖免除作成拒絕證書之記載，執票人仍應於所定
    期限內，為承兌或付款之提示，但對於執票人主張未為提示
    者，應負舉證之責。查系爭本票既載有「本本票免除作成拒
    絕證書」字樣（見原法院卷第2 頁），相對人於聲請本票強
    制執行裁定時，主張於到期日後提示不獲付款，即為已足，
    無庸就曾為提示為何證明。雖抗告人抗辯相對人未為提示，
    並以出勤打卡單影本云云，惟相對人所提出勤打卡單僅係其
    上班紀錄，尚不足以證明相對人未提示系爭本票，抗告人執
    此為上開抗辯，自屬無理由。是本件相對人上開主張，業據
    其提出系爭本票為證據，原裁定予以准許，形式上審查即無
    不合，至抗告人其餘抗告事由，縱然屬實，亦非非訟程序所
    得加以審究。從而，抗告意旨指摘原裁定不當，聲明廢棄，
    委無理由，應予駁回。
四、據上論結，本件抗告為無理由。依非訟事件法第46條、第21
    條第2項、第24條第1項，民事訴訟法第495條之1第1項、第4
    49條第1項、第78條，爰裁定如主文。
中    華    民    國    98    年    5     月    20    日
                        民事第六庭審判長法官  張松鈞
                                        法官  林麗真
                                        法官  傅中樂
以上正本係照原本作成。
如不服本裁定，僅得於收受本裁定正本送達後10日內，以適用法
規顯有錯誤為理由，向本院提出再抗告狀（須附繕本一份及繳納
再抗告裁判費新台幣1,000元），經本院許可後始可再抗告。
中    華    民    國    98    年    5     月    20    日
                                      書記官  王文心


司法院資訊處製作；財團法人民間司法改革基金會備份。
